# 求助陈版主！质保金扣除问题

提问人：maggielq1018 时间：2021-12-22 16:24:02
请教陈版主
总承包项目，已经拿到竣工结算单，现处于质保期，质保金做了应收账款，在质保期中，因为疫情原因无法履行部分质保任务，因此签订了补充协议，扣减质保金，这种应该冲应收账款和收入，还是做营业外支出啊。如果是非疫情这种不可控的原因呢？

回答人：chenyiwei
建议冲减应收账款和收入，因为这不是由客户的信用风险所导致的坏账损失。不论是否由疫情等不可抗力因素导致，都是这样的处理原则。

提问人：maggielq1018 时间：2021-12-24 08:59:46
陈版主，还想问下几个问题：
1 、客户的信用风险主要是哪些？怎么界定啊？在质保期因为没做好质保都算是扣减收入吗？
2 、如果是因工程没做好，在结算单里业主说对我们进行罚款，并扣除 1 万块钱，这一万块钱是减少收入，还是做营业外支出罚款啊，我看罚款的定义是指企业因违反法律或未履行经济合同、协议而支付的赔偿金、违约金、罚息、罚款支出、滞纳金等以及因违法经营而发生的被没收财物损失。
感谢

回答人：chenyiwei
信用风险就是客户违约。如果是因工程没做好，在结算单里业主说对我们进行罚款，则应冲减收入。